Laura García

Front-end developer



Contacto:

- Madrid
- www.laugeeme.com
- @ hola@laugeeme.com
- in laugeeme
- laugeeme

Acerca de mí:

Ingeniera Agrícola que, **apasionada** por el mundo de la tecnología, ha decidido reinventarse como programadora Front-End para desarrollar todas mis competencias en este campo.

Esta capacidad de cambio a lo largo de mi experiencia profesional me lleva a ser una persona multidisciplinar, que se adapta fácilmente a nuevos entornos, y por tanto, con facilidad para el aprendizaje contínuo, convirtiéndose en un reto constante que he ido superando.

Entusiasta del **trabajo en equipo** y del **análisis**, puedo aportar mucha dedicación, motivación, y curiosidad a la hora de buscar nuevas soluciones.

Competencias profesionales:



HTML



Git



CSS



Agile&Scrum



J/100



Adoble Ilustrator



Gulp



Adoble Photoshop



JavaScript



AutoCAD



React



Trello

Idiomas:







Voluntariado:

- Cooperante JCyL El Salvador. 2015
- Voluntaria Parque Nacional Cabañeros. 2011

Formación:

- Curso intensivo de desarrollo Front End. ADALAB. 2020
 - .Maquetación: HTML5, CSS3, Flexbox, CSS Grid, SASS, Bootstrap.
 - .JavaScript (ES6) y servicios web (APIs) de terceros
 - .Control de versiones con Git (GitHub)
 - .Creación de SPAs sencillas con React
 - .Manejo de Slack, Trello, VS Code, Gulp, Terminal, Linter, Zeplin.
- .Experiencia en el desarrollo de proyectos usando filosofía Ágil y marco de trabajo Scrum.
- Máster Diseño de Jardines y Paisajismo. Univ. Pol. Valencia. 2009
- Ingeniero Técnico Agrícola. Universidad de Valladolid. 2007

Proyectos:

• Creación de una web responsive en HTML y CSS usando Sass, control de versiones y filosofía agile-scrum.

https://github.com/laugeeme/adalab-module1-code_con_code



• Creación de una aplicación web para buscar de series, que nos permite guardarlas o no en favoritos y guardarlas en LocalStorage con JavaScript.

https://github.com/laugeeme/adalab-module2-exam-final



• Desarrollo de una aplicación web responsive, con HTML, CSS y JavaScript, que nos permite crear tarjetas de visita virtuales que se pueden compartir.

https://github.com/laugeeme/adalab-module2-4loops



• Creación de aplicación web con React con peticiones a API, filtrado, y enlaces con react-router.

https://github.com/laugeeme/adalab-module3-exam-final



Migración de aplicación web a React.js con código heredado

https://github.com/laugeeme/adalab-module3-mother_of_code

Experiencia profesional:

- **Secretaria de Dirección.** Alter Consultores. 2016 -2020. Operaciones de logística y proveedores. Gestión de la documentación y soporte al equipo de comunicación.
- Asistente de Dirección. Accor Hoteles. 2012-2016. Coordinación de auditorías, certificados de calidad y prevención de riesgos.
- **Técnico comercial**. Mediamarkt. 2009-2010. Asesoramiento de productos tecnológicos a clientes.
- **Técnico agrícola.** Junta de Castilla y León. 2007-2008 Tramitación de expedientes y realización de inspecciones de campo para la PAC.